【裁判字號】    99,易,404
【裁判日期】    990610
【裁判案由】    贓物
【裁判全文】
臺灣高雄地方法院刑事判決               99年度易字第404號
公  訴  人  臺灣高雄地方法院檢察署檢察官
被      告  甲○○
選任辯護人  柳聰賢律師
上列被告因贓物案件，經檢察官提起公訴（98年度偵字第7277號
），被告就被訴事實為有罪之陳述，經本院合議庭裁定進行簡式
審判程序，本院判決如下：
    主  文
甲○○故買贓物，處拘役伍拾日，如易科罰金，以新臺幣壹仟元
折算壹日。
    事  實
一、甲○○明知坐落高雄市○○區○○段地號541 號、549 號土
    地係公有地，分別由高雄市政府地政處及高雄市政府工務局
    所管理，且百立瀝青有限公司（下稱百立公司）負責人乙○
    ○（經臺灣高雄地方法院檢察署檢察官為緩起訴處分）於民
    國96年間竊佔上開2 筆部分土地面積約300 坪用以置放百立
    公司之部分瀝青刨除料，竟基於故買贓物犯意，於96年6 月
    30日與乙○○簽立股權讓渡契約書，以新臺幣（下同）8396
    萬元之價格，買受乙○○所有百立公司之全部股權，其中包
    括百立公司所有之瀝青刨除料約2 萬5000公噸，價值約1000
    萬元及上開瀝青刨除料所堆置上開2 筆公有土地之使用利益
    ，甲○○並於96年9 月21日實際管理百立公司堆置在上開2
    筆公有地上之瀝青刨除料，嗣經管理機關通知限期遷移，始
    於97年10月間前，自上開2 筆土地移除上開瀝青刨除料。
二、案經告發後經臺灣高雄地方法院檢察署檢察官簽分偵查起訴
    。
    理  由
一、本件被告甲○○所犯係死刑、無期徒刑、最輕本刑為3 年以
    上有期徒刑以外之罪，其於審理時就被訴事實為有罪之陳述
    ，經本院告知簡式審判程序之旨，並聽取檢察官、被告甲○
    ○及辯護人之意見後，認宜進行簡式審判程序，依刑事訴訟
    法第273 條之1 第1 項規定進行簡式審判程序。
二、上揭犯罪事實，業據被告甲○○（下稱被告）於本院審理時
    坦承不諱（見本院卷第54頁），核與證人乙○○於本院99年
    5 月13日審理時證述：被告甲○○向我購買股權有包括瀝青
    ，我承租的土地約700 多坪，約有300 坪佔用到公有地，高
    雄市政府有通知我移除，我有移除過一次，但沒有移除乾淨
    ，轉讓後市政府又通知被告甲○○移除，他有移除，我將股
    權轉讓給被告甲○○時，我有佔用到公有地，我有告訴被告
    甲○○等語（見本院卷第46、47頁）、證人郭陽春、王生興
    於警詢、偵查之證述、證人陳仁穎、蔡育泓於偵查之證述情
    節相符（見偵一卷37至40、42至45、108 至111 、118 至
    120 頁），並有土地登記公務用謄本、地籍圖謄本、高雄市
    政府地政處96年4 月16日、97年5 月28日、97年8 月29日、
    99年4 月15日高市地政五字第0960005796號、0970007014號
    、0970011951號、0990005453號函、高雄市政府工務局97
    年6 月2 日高市工養處字第0970016348號函、高雄市政府工
    務局養護工程處99年4 月26日高市工養處五字第0990009074
    號函、現場照片、股權讓渡契約書暨附表、AC堆置體積測量
    成果報告附卷可稽（見偵一卷52、53、55、62至71、73至75
    、81至84、96頁、偵二卷本院卷第44至64頁、本院卷第30、
    31頁）。足認被告之前開自白，核與事實相符。
三、按「上訴人向某甲訂購之山地，係在某甲竊佔完成以後始行
    買受，縱上訴人明知某甲係竊佔而得，因貪其價廉仍予買受
    ，祇能成立故買贓物罪，與收買動產之盜贓初無異致，不能
    謂其收買行為即為竊佔不動產，至收買後之轉賣為處分贓物
    ，亦無另成他罪之理。」最高法院26年渝上字第1560號判例
    可資參照。本件被告明知乙○○竊佔上開2 筆公有土地置放
    百立公司之部分瀝青刨除料，仍與乙○○簽立股權讓渡契約
    書，買受百立公司之股權，而其中有關瀝青刨除料部分，實
    含瀝青刨除料所堆置上開2 筆公有土地之使用利益，故核被
    告所為，係犯刑法第349 條第2項 之故買贓物罪。爰審酌被
    告明知乙○○竊佔上開2 筆公有土地置放百立公司之部分瀝
    青刨除料，竟仍出價故買之，所為有害公共利益，實屬不該
    ，惟考量被告已將佔用上開2 筆土地之瀝青刨除料遷移完畢
    ，並向管理機關支付使用補償金，且於98年5 月11日繳納完
    畢，有高雄市政府地政處、高雄市政府工務局函附卷足稽（
    見本院卷第30、31頁）及其犯後於本院審理時坦承犯行，犯
    後態度尚可等一切情狀，量處如主文所示之刑，及諭知易科
    罰金之折算標準，以資懲儆。
據上論斷，應依刑事訴訟法第273 條之1 第1 項、第299 條第1
項前段，刑法第第349 條第2 項、第41條第1 項前段，刑法施行
法第1 條之1 ，判決如主文。
本案經檢察官李茂增到庭執行職務。
中    華    民    國    99    年    6     月    10    日
                刑事第十九庭  審判長法  官  陳志銘
                                    法  官  黃宣撫
                                    法  官  吳芝瑛
以上正本證明與原本無異。
如不服本判決應於收受送達後10日內向本院提出上訴書狀，並應
敘述具體理由；如未敘述上訴理由者，應於上訴期間屆滿後20日
內向本院補提理由書（均須按他造當事人之人數附繕本）「切勿
逕送上級法院」。
中    華    民    國    99    年    6     月    10    日
                                    書記官  林麗文
本件論罪科刑法條：
刑法第349 條
收受贓物者，處3 年以下有期徒刑、拘役或5 百元以下罰金。
搬運、寄藏、故買贓物或為牙保者，處5 年以下有期徒刑、拘役
或科或併科1 千元以下罰金。
因贓物變得之財物，以贓物論。

司法院資訊處製作；財團法人民間司法改革基金會備份。
